【裁判字號】    99,上易,1276
【裁判日期】    991229
【裁判案由】    家庭暴力之傷害
【裁判全文】
臺灣高等法院高雄分院刑事判決        99年度上易字第1276號
上  訴  人
即  被  告  詹志雲
上列上訴人因家庭暴力之傷害案件，不服臺灣高雄地方法院99年
度易字第1579號中華民國99年11月25日第一審判決（起訴案號：
臺灣高雄地方法院檢察署99年度偵字第19662 號），提起上訴，
本院判決如下：
    主  文
上訴駁回。
    理  由
一、按依刑事訴訟法第350 條、第361 條、第362 條、第367 條
    規定，不服地方法院之第一審判決而上訴者，須提出上訴書
    狀，並應敘述具體理由，為上訴必備之程式；其所提出之書
    狀未敘述上訴理由，或僅曾以言詞陳述上訴理由者，均應於
    上訴期間屆滿後20日內補提理由書於第一審法院。第一審法
    院經形式審查，認逾期未補提上訴理由者，應定期間先命補
    正；逾期未補正者，為上訴不合法律上之程式，應以裁定駁
    回。倘已提出上訴理由，但所提非屬具體理由者，則由第二
    審法院以上訴不合法律上之程式，判決駁回。而所謂具體理
    由，必係依據卷內既有訴訟資料或提出新事證，指摘或表明
    第一審判決有何採證認事、用法或量刑等足以影響判決本旨
    之不當或違法，而構成應予撤銷之具體事由，始克當之（例
    如：依憑證據法則具體指出所採證據何以不具證據能力，或
    依憑卷證資料，明確指出所為證據證明力之判斷如何違背經
    驗、論理法則）；倘僅泛言原判決認定事實錯誤、違背法令
    、量刑失之過重或輕縱，而未依上揭意旨指出具體事由，或
    形式上雖已指出具體事由，然該事由縱使屬實，亦不足以認
    為原判決有何不當或違法者（例如：對不具有調查必要性之
    證據，法院未依聲請調查亦未說明理由，或援用證據不當，
    但除去該證據仍應為同一事實之認定），皆難謂係具體理由
    ，俾與第二審上訴制度旨在請求第二審法院撤銷、變更第一
    審不當或違法之判決，以實現個案救濟之立法目的相契合，
    並節制濫行上訴（最高法院97年度台上字第892 號、97年度
    台上字第1402號、98年度台上字第2133號、98年度台上字第
    2158號、98年度台上字第2189號、98年度台上字第2204號等
    判決意旨參照）。又原審法院對上訴書狀有無記載理由，為
    形式上之審查，認有欠缺，且未據上訴人自行補正者，固應
    定期間先命補正。然上訴理由是否具體，依96年7 月4 日刑
    事訴訟法第361 條修正理由三之說明，屬第二審法院審查範
    圍，不在命補正之列。
二、原審判決上訴人即被告詹志雲犯傷害罪，累犯，處有期徒刑
    3 月，如易科罰金，以新臺幣1 千元折算1 日。被告上訴意
    旨略以：原審量刑過重，希望傳喚告訴人到庭原諒被告，並
    請審酌裁量較輕之刑責云云。
三、經查，原審判決依憑證人即告訴人詹志蕙於偵查中具結之證
    詞，及告訴人提出之診斷證明書其上所載「頭部外傷、右前
    額裂傷2 ×0.5 公分、鼻部裂傷0.5 ×0.3 公分、顏面裂傷
    0.5 ×0.3 公分」之傷勢，顯示係遭利器割裂所致，其傷勢
    顯示與告訴人供述之經過情形大致相符，被告係手持玻璃瓶
    攻擊告訴人，被告辯稱不知道拿什麼東西云云，顯係卸責之
    詞，而認定被告有傷害之犯行，已詳敘所憑證據與認定之理
    由，從形式上觀察並無任何憑空推論之情事，所為論斷，亦
    與經驗法則、論理法則，均屬無違。而刑之量定，為求個案
    裁判之妥當性，法律賦予法院裁量之權。量刑輕重，屬為裁
    判之法院得依職權自由裁量之事項，苟其量刑已以行為人之
    責任為基礎，並斟酌刑法第57條各款所列情狀，在法定刑度
    內，酌量科刑，如無偏執一端，致明顯失出失入情形，上級
    審法院即不得單就量刑部分遽指為不當或違法。原判決關於
    科刑之部分，以被告於受有期徒刑執行完畢5 年之內再犯本
    件有期徒刑以上之罪，為累犯，應依刑法第47條第1 項之規
    定加重其刑，並審酌被告有竊盜、毒品、違背安全駕駛罪等
    多項前科，素行非佳，犯罪之動機係因一時衝動，其持玻璃
    瓶攻擊告訴人之犯罪手段、兼衡依傷勢照片所示，告訴人傷
    勢程度不輕，被告否認犯罪，毫無悔意等一切情狀，而為量
    刑之準據，經核並無量刑輕重相差懸殊等裁量權濫用之情形
    。且上訴人依其前科，已不得為緩刑之宣告，上訴人所執之
    上訴理由，純係對原判決就刑之量定已詳予說明審酌之事項
    ，漫為爭執，亦不足以認為原判決有何不當或違法之處，其
    顯非依據卷內訴訟資料，具體指摘判決於認定事實、適用法
    律或量刑等項有何不當或違法之處，揆諸前開說明，其上訴
    為不合法律上之程式，應予駁回，並不經言詞辯論為之。
據上論斷，應依刑事訴訟法第367 條前段、第372 條，判決如主
文。
中    華    民    國    99    年    12    月    29    日
                  刑事第六庭    審判長法  官  王憲義
                                      法  官  邱永貴
                                      法  官  簡志瑩
以上正本證明與原本無異。
不得上訴。
中    華    民    國    99    年    12    月    29    日
                                      書記官  吳新貞
附錄本判決論罪科刑法條：
中華民國刑法第277條第1 項
傷害人之身體或健康者，處3 年以下有期徒刑、拘役或1 千元以
下罰金。

司法院資訊處製作；財團法人民間司法改革基金會備份。
